臺灣板橋地方法院刑事判決　　　　　　　96年度易字第1006號
公　訴　人　臺灣板橋地方法院檢察署檢察官
被　　　告　戊○○
　　　　　　　　　　　樓
　　　　　　丁○○
　　　　　　　　　　　3號
　　　　　　　　　　　樓
上列被告等因竊盜案件，經檢察官提起公訴（96年度偵字第2545
號），因被告二人於準備程序進行中就被訴事實為有罪之陳述，
經告知簡式審判程序之旨，本院裁定由受命法官獨任進行簡式審
判程序，並判決如下：
    主  文
戊○○、丁○○犯如附表所示之罪，各處如附表所示之宣告刑，
戊○○應執行有期徒刑柒月，丁○○應執行有期徒刑月，如易
科罰金，以新臺幣壹仟元折算壹日。
    事  實
一、戊○○基於意圖為自已不法所有，獨自1 人或與有竊盜犯意
    聯絡之丁○○共同，於附表所示時、地及行為態樣，竊取如
    附表所示之乙○○等人之財物得手（犯罪之時間、地點、行
    為態樣、被害人及所得財物，詳如附表所示），嗣於民國96
    年1 月11日15時20分許，經警持搜索票搜索戊○○位於臺北
    縣板橋市縣○○道○ 段127 巷19號3 樓住處，並經戊○○供
    出與丁○○共同犯案而循線查悉上情。
二、案經臺北縣政府警察局海山分局報請臺灣板橋地方法院檢察
    署檢察官偵查起訴。
    理  由
一、訊據被告戊○○及丁○○均坦承有於如附表所示之時間、地
    點以附表所示之方法竊取如附表所示之物等犯罪事實，核與
    被害人乙○○、己○○、庚○○、甲○○、丙○○於警詢中
    指訴之失竊情節相符，並有受理刑事案件報案三聯單、贓物
    認領保管單、現場照片等在卷為憑，足認被告二人之自白與
    事實相符，應可採信。本件事證明確，被告二人竊盜犯行堪
    以認定。
二、核被告二人所為均係犯刑法第320 條第1 項之竊盜罪；被告
    二人就附表編號2 、3 、5 所示之竊盜犯行，有犯意聯絡及
    行為分擔，均為共同正犯。被告二人所犯上開數次竊盜犯行
    ，係於不同時間、地點所為，被害人互異，無密接不可分之
    情形，無接續犯之適用，故應予分論併罰。又起訴書所引之
    附表有如附表所示誤載及漏載之情形，爰一併更正，附此敘
    明。爰審酌被告二人之素行尚可，有臺灣高等法院被告前案
    紀錄表2 件可憑、智識程度（被告二人均為高中肄業），及
    二人各次犯罪之動機、目的、手段，所得財物價值，及犯罪
    後均坦承犯行，態度良好等一切情狀，分別量處如主文所示
    之刑，暨定應執行之刑，被告丁○○並諭知易科罰金之折算
    標準。
據上論斷，應依刑事訴訟法第273 條之1 第1 項、第299 條第1
項前段，刑法第28條、第320 條第1 項、第51條第5 款、第41條
第1 項前段，刑法施行法第1 條之1 ，判決如主文。
本案經檢察官朱立豪到庭執行職務。
中　　華　　民　　國　　96　　年　　6 　　月　　28　　日
                  刑事第十八庭  法　官  吳幸娥
以上正本證明與原本無異
如不服本判決應於送達後10日內向本院提出上訴狀
                                書記官　洪惠玲
中　　華　　民　　國　　96　　年　　6 　　月　　28　　日
附表
┌─┬───────┬──────────┬───────┐
│編│竊取時間及地點│行為態樣及被害人財物│ 所 犯 罪 名  │
│號│　　　　　　　│　　　　            │      及      │
│  │              │                    │ 論 罪 科 刑  │
├─┼───────┼──────────┼───────┤
│1 │95年8月14日12 │戊○○徒手將乙○○之│戊○○竊盜，處│
│　│時2 分許，在臺│機車置物箱扳開，竊取│有期徒刑貳月。│
│　│北縣板橋市中山│現金新臺幣（下同）42│              │
│　│路2段174號前。│,000 元（公訴人誤載 │              │
│  │              │為40,000 元）。     │              │
├─┼───────┼──────────┼───────┤
│2 │95年8月19日18 │丁○○騎乘J9K-338號 │戊○○、丁○○│
│　│時許，在臺北縣│重機車，搭載戊○○，│共同竊盜，各處│
│　│板橋市○○路22│由戊○○將己○○之機│有期徒刑貳月。│
│　│8號前（公訴人 │車置物箱扳開，竊取黑│              │
│  │誤載為臺北縣板│色手提包1個、中國信 │              │
│  │橋市○○路229 │託、彰化、建華等銀行│              │
│  │號之50嵐前）。│金融卡各1張、遠東、 │              │
│  │              │安信等銀行信用卡各1 │              │
│  │              │張、機車駕照、身分證│              │
│  │              │、健保卡、手機1支、 │              │
│  │              │現金（下同）800元。 │              │
├─┼───────┼──────────┼───────┤
│3 │95年11月6日14 │丁○○騎乘J9K-338號 │戊○○、丁○○│
│  │時許，在臺北縣│重機車，搭載戊○○，│共同竊盜，各處│
│　│板橋市○○路2 │由戊○○將庚○○之機│有期徒刑貳月。│
│  │段236號前。   │車置物箱扳開，竊取黑│              │
│  │              │色側背包1個、數位相 │              │
│  │              │機1台、黑色筆記本1本│              │
│  │              │、黑色鉛筆袋1個、充 │              │
│  │              │電器1組、灰色眼鏡1副│              │
│  │              │（公訴人漏未記載黑色│              │
│  │              │筆記本1本、黑色鉛筆 │              │
│  │              │袋1個、充電器1組、灰│              │
│  │              │色眼鏡1副）。       │              │
├─┼───────┼──────────┼───────┤
│4 │95年12月3日17 │戊○○徒手將甲○○之│戊○○竊盜，處│
│  │時30分許，在臺│機車置物箱扳開，竊取│有期徒刑貳月。│
│  │北縣板橋市中山│中國信託信用卡1 張、│              │
│  │路2段226號前。│手機1支、現金2,000元│              │
│  │              │及公司鑰匙1串。（公 │              │
│  │              │訴人漏未記載公司鑰匙│              │
│  │              │1串）               │              │
│  │              │                    │              │
├─┼───────┼──────────┼───────┤
│5 │96年1月9日17時│丁○○騎乘J9K-338號 │戊○○、丁○○│
│　│30分許，在臺北│重機車，搭載戊○○，│共同竊盜，各處│
│　│縣莊敬路與莒光│由戊○○將丙○○之機│有期徒刑貳月。│
│　│路口前。      │車置物箱扳開，竊取黑│              │
│　│              │色皮包1個、身分證、 │              │
│  │              │IC健保卡、汽車駕照、│              │
│  │              │歌曲記憶卡3片、記帳 │              │
│  │              │本1本、玉手鐲1只、金│              │
│  │              │飾吊片1只、現金10,00│              │
│  │              │0 元（公訴人漏未記載│              │
│  │              │玉手鐲1只、金飾吊片1│              │
│  │              │只）                │              │
├─┴───────┴──────────┴───────┤
│應執行刑：                                              │
│戊○○應執行有期徒刑柒月。                              │
│丁○○應執行有期徒刑月，如易科罰金，以新臺幣壹仟元折算│
│壹日。                                                  │
└────────────────────────────┘
附錄本案論罪科刑法條全文：
中華民國刑法第320條
（普通竊盜罪、竊佔罪）
意圖為自己或第三人不法之所有，而竊取他人之動產者，為竊盜
罪，處5 年以下有期徒刑、拘役或5 百元以下罰金。
意圖為自己或第三人不法之利益，而竊佔他人之不動產者，依前
項之規定處斷。
前二項之未遂犯罰之。
